臺灣雲林地方法院刑事判決
                                      111年度訴字第426號
公  訴  人  臺灣雲林地方檢察署檢察官
被      告  林宏明


                    （另案於法務部○○○○○○○○○執行中）
上列被告因妨害公務等案件，經檢察官提起公訴（111年度偵字
第4914號），被告於本院準備程序中就被訴事實為有罪之陳述，
經本院合議庭裁定由受命法官獨任進行簡式審判程序，並判決如
下：
　　主　　文
林宏明犯駕駛動力交通工具妨害公務執行罪，處有期徒刑捌月。
　　犯罪事實
一、林宏明因另案涉犯違反毒品危害防制條例案件，經臺灣雲林
    地方檢察署於民國111年1月12日以111年雲檢原偵表緝字第2
    9號發布通緝，林宏明亦明知上情，嗣雲林縣警察局斗六分
    局斗六派出所警員葉大瑋、李昕盈2人，於111年4月6日18時
    至24時許，輪值查緝毒品勤務，而於雲林縣斗六市愛國街與
    興中街街口埋伏，準備對林宏明執行通緝之逮捕，於同日23
    時16分許，林宏明出現在上開街口，並開啟停放於現場之車
    牌號碼0000-00號自用小客車（下稱本案自用小客車）車門
    ，葉大瑋、李昕盈見狀，隨即上前對林宏明執行逮捕，葉大
    瑋當場以言詞表明其警察身分，要求林宏明勿抗拒逮捕，否
    則構成犯害公務罪等語，林宏明此時已知悉葉大瑋、李昕盈
    2人係依法執行公務之公務員，為脫免逮捕，仍基於妨害公
    務及傷害之犯意，坐上本案自用小客車駕駛座，以隨身攜帶
    之辣椒水對站在駕駛座車門旁之警員葉大瑋、李昕盈2人噴
    灑，造成其2人眼睛不適、流淚，林宏明再開啟自用小客車
    之電門並發動引擎，明知警員葉大瑋、李昕盈2人就站在其
    駕駛座車門旁，且其車門仍在開啟中，其車身緊鄰左側民宅
    鐵門，迴避空間極小，如貿然倒車起駛，極有可能造成警員
    葉大瑋、李昕盈2人遭車身、車門夾於左側民宅鐵門之間，
    造成警員受傷，然林宏明為逃離現場，仍執意倒車移動車輛
    ，造成警員葉大瑋、李昕盈2人遭林宏明駕駛之自用小客車
    車門及車身擦撞後，其2人身體再撞擊現場民宅鐵門，林宏
    明以此強暴之方式，駕駛動力交通工具妨害公務，警員葉大
    瑋、李昕盈2人遭林宏明擦撞後，無力再行追捕，林宏明遂
    駕車逃離現場；致使葉大瑋因而受有左側胸部挫傷、左手及
    左手腕擦挫傷、右手及右手腕及右前臂擦挫傷、右膝擦挫傷
    等傷害；李昕盈則受有左手臂撕裂傷、左食指撕裂傷併鈍挫
    傷、左手肘鈍挫傷、左小腿擦挫傷等傷害。嗣經警另於111
    年5月13日查獲林宏明，因而破獲上情。
二、案經葉大瑋、李昕盈2人訴由雲林縣警察局斗六分局報告臺
    灣雲林地方檢察署檢察官偵查起訴。　　
　　理　　由
一、上開犯罪事實，業經被告林宏明坦承不諱（警卷第7頁至第1
    0頁；偵卷第63頁至第85頁；本院卷第82頁、第89頁），核
    與證人即告訴人葉大瑋、李昕盈於警詢及偵訊時之證述大致
    相符（警卷第11頁至第14頁、第15頁至第18頁；偵卷第97頁
    至第104頁），且有現場監視錄影畫面截圖4幀（警卷第45頁
    至第47頁）、被告之刑案資料查註紀錄表1份（偵卷第13頁
    至第37頁）、被告之通緝簡表1紙（偵卷第109頁）、查捕逃
    犯作業查詢報表及查捕逃犯作業通緝案件明細報表各1紙（
    警卷第19頁至第21頁）、雲林縣警察局斗六分局斗六派出所
    22勤務分配表1紙（偵卷第59頁）、員警服務證正反面影本2
    紙（警卷第51頁、第53頁）、告訴人葉大瑋之國立臺灣大學
    醫學院附設醫院雲林分院111年4月7日診字第1110437581號
    診斷證明書1紙（警卷第23頁）、告訴人葉大瑋之國立臺灣
    大學醫學院附設醫院雲林分院111年4月8日診字第111043898
    6號診斷證明書1紙（警卷第25頁）、告訴人葉大瑋傷勢照片
    5幀（警卷第39頁、第43頁）、告訴人李昕盈之國立臺灣大
    學醫學院附設醫院雲林分院111年4月7日診字第1110437283
    號診斷證明書1紙（警卷第27頁）、告訴人李昕盈傷勢照片3
    幀（警卷第41頁）、牌照號碼5509-EV號自用小客車之車輛
    詳細資料報表1紙（警卷第49頁）、本案自小客車及辣椒水
    照片5幀（警卷第29頁至第33頁）、斗六分局斗六派出所111
    年5月11日員警職務報告1紙（警卷第5頁至第6頁）附卷可稽
    ，足認被告上開自白與客觀事實相符，堪以採信。從而，本
    案事證明確，被告犯行足以認定，應依法論科。
二、論罪科刑：
  ㈠核被告所為，係犯刑法第135條第3項第1款之駕駛動力交通工
    具妨害公務執行罪及同法第277條第1項之傷害罪。
  ㈡被告係於密接之時、地對告訴人2人噴灑辣椒水後，再駕駛車
    輛擦撞告訴人2人，係侵害同一法益，應為數個舉動之接續
    施行，而應論以接續犯之一行為。又被告以一行為，同時對
    告訴人2人施強暴行為及致使其2人受傷，係以一行為同時觸
    犯上開2罪，為想像競合犯，應依刑法第55條前段規定，從
    一重論以駕駛動力交通工具妨害公務執行罪處斷。
  ㈢被告前因違反毒品危害防制條例案件，經本院以105年度訴字
    第375號判處應執行有期徒刑1年4月確定，於107年12月28日
    假釋付保護管束，並於108年10月20日保護管束期滿，假釋未
    經撤銷，其未執行之刑，視為已執行完畢等情，有臺灣高等
    法院被告前案紀錄表附卷可稽，被告受有期徒刑之執行完畢
    後，5年以內故意再犯本案有期徒刑以上之罪，符合刑法第4
    7條第1項累犯規定之適用。然本院審酌其構成累犯之前科為
    違反毒品危害防制條例案件，與本案妨害公務及傷害罪，罪
    質不同，犯罪手段、動機亦屬有別，難認其對於本案犯行具
    有累犯之特別惡性。從而，於其所犯妨害公務案件之法定刑
    度範圍內，審酌各項量刑事由後，已足以充分評價被告所應
    負擔罪責，尚無加重法定最低本刑之必要，爰不加重其法定
    最低本刑。　　 
  ㈣爰審酌被告明知告訴人2人正依法執行逮捕通緝犯之勤務，僅
    為避免逮捕，即對告訴人2人噴灑辣椒水並駕車擦撞告訴人2
    人，並因此造成其2人受有上揭傷害，顯見其法治觀念薄弱
    ，藐視國家公務員公權力之執行，其所為之犯行實不足取；
    再參酌被告雖坦承犯行，惟尚未與告訴人2人達成和解，賠
    償告訴人2人損害之犯後態度，兼衡被告自陳國中畢業之教
    育程度、入監前做鐵工，日薪新臺幣2000元，與父母親同住
    之家庭生活及經濟狀況（本院卷第91頁），暨其犯罪動機、
    手段、目的及其前科素行等一切情狀，量處如主文所示之刑
    。
據上論斷，應依刑事訴訟法第273條之1第1項、第299條第1項前
段，判決如主文。
本案經檢察官黃立宇提起公訴，檢察官魏偕峯到庭執行職務。
中　　華　　民　　國　　111 　年　　9 　　月　　28　　日
                  刑事第一庭　法　官　黃玥婷
以上正本證明與原本無異。
如不服本判決應於收受判決後 20 日內向本院提出上訴書狀，並
應敘述具體理由；其未敘述上訴理由者，應於上訴期間屆滿後
20 日內向本院補提理由書（均須按他造當事人之人數附繕本）
。「切勿逕送上級法院」。　　　　　　　　　
中　　華　　民　　國　　111 　年　　9 　　月　　28　　日
                                書記官  邱明通
附錄本案論罪科刑法條：
中華民國刑法第135條
對於公務員依法執行職務時，施強暴脅迫者，處3年以下有期徒
刑、拘役或30萬元以下罰金。
意圖使公務員執行一定之職務或妨害其依法執行一定之職務或使
公務員辭職，而施強暴脅迫者，亦同。
犯前二項之罪而有下列情形之一者，處6月以上5年以下有期徒刑
：
一、以駕駛動力交通工具犯之。
二、意圖供行使之用而攜帶兇器或其他危險物品犯之。
犯前三項之罪，因而致公務員於死者，處無期徒刑或7年以上有
期徒刑；致重傷者，處3年以上10年以下有期徒刑。
中華民國刑法第277條
傷害人之身體或健康者，處5年以下有期徒刑、拘役或50萬元以
下罰金。
犯前項之罪，因而致人於死者，處無期徒刑或7年以上有期徒刑
；致重傷者，處3年以上10年以下有期徒刑。